臺灣高等法院臺南分院刑事判決　　　　 94年度上訴字第851號
　上　訴　人
　即　被　告　乙○○
　選任辯護人　吳信賢　律師
上列上訴人因違反毒品危害防制條例案件，不服臺灣雲林地方法
院93年度訴字第717號中華民國94年7月26日第一審判決（起訴案
號：臺灣雲林地方法院檢察署93年度偵字第2827號），提起上訴
，本院判決如下：
    主  文
上訴駁回。
    事  實
一、乙○○於民國（下同）92年間曾犯詐欺案件，經臺灣雲林地
    方法院判處有期徒刑3月，緩刑2年，並於92年12月15日確定
    。於緩刑期間，猶不知悔改，竟意圖營利，基於販賣第1級
    毒品海洛因牟利之概括犯意，連續於：（一）93年6月下旬
    ，在雲林縣斗六市○○路86號10樓之2，以每包海洛因新台
    幣（下同）一千元之價格，販賣海洛因2包予甲○○，得款
    二千元。（二）復承上犯意，自93年6月27日至93年7月3日
    止，在雲林縣斗六市○○路535號「湖水岸休閒旅館」，以
    每包海洛因一千元之價格，販賣海洛因8次予丁○○，得款
    八千元，總計販賣第1級毒品所得一萬元。
二、乙○○另基於販賣第2級毒品安非他命牟利之犯意，於93年6
    月下旬，在雲林縣斗六市○○路86號10樓之2，以一萬五千
    元之價格，販賣安非他命予甲○○。
三、嗣乙○○於93年7月4日22時20分許，在上開湖水岸休閒旅館
    702號房內，將內裝有海洛因30包（淨重4.62公克，純度9.4
    7%，純質淨重0.44公克）之黑色小皮包1個，交楊植舜（所
    涉持有第1級毒品罪部分，業經原審法院判處有期徒刑4月確
    定）擬攜回楊植舜住處藏放，楊植舜離開旅館之際，經警當
    場在旅館櫃檯前面查獲，並依楊植舜供述，即至該702號房
    內逕行搜索，再扣得乙○○所有之海洛因11包（淨重1.93公
    克，純度為19.29 %，純質淨重為0.37公克）、安非他命12
    包（淨重26.0177公克，取樣0.7763公克已鑑析用罄，驗餘
    淨重25.2414公克），及其所有供販賣第1級毒品海洛因、第
    2級毒品安非他命使用之電子秤1台；供販賣第1級毒品海洛
    因使用之鏟管1支。
四、案經雲林縣警察局台西分局報告臺灣雲林地方法院檢察署檢
    察官偵查起訴。
    理  由
壹、程序部分：被告雖辯稱：本件查扣之證物，係警方違背法定
    程序所取得，依刑事訴訟法第158條之4規定，不具有證據能
    力等語。惟按有明顯事實足信為有人在內犯罪而情形急迫者
    ，檢察官、檢察事務官、司法警察官或司法警察，雖無搜索
    票，得逕行搜索住宅或其他處所。第1項搜索，由檢察事務
    官、司法警察官或司法警察為之者，應於執行後3日內報告
    該管檢察署檢察官及法院。刑事訴訟法第131條第1項第3款
    、第3項定有明文。本案警員林益生、吳吉和於93年7月4日
    搜索雲林縣斗六市○○路535號「湖水岸休閒旅館」702號乙○○住房時，雖無搜索票，但因在「湖水岸休閒旅館」櫃檯
    前面查獲楊植舜帶第一級毒品海洛因30包，並據楊植舜之
    陳述，係租住「湖水岸休閒旅館」702號之乙○○囑其先帶
    回家等情，業據林益生、吳吉和、楊植舜等分別供明在卷，
    且警方逮捕楊植舜處既距離702號房不遠，該行動自易引起
    702號房內之人逃逸或湮滅證據，已有明顯事實足信為有人
    在該房內犯罪而情形急迫，依刑事訴訟法第131條第1項第3
    款規定，警方雖無搜索票，仍得逕行搜索。而警方搜索後並
    查扣事實欄三所示之毒品、鏟管、電子秤後，即依規定於3
    日內以93年7月5日台西警刑字第0930021029號函報告檢察官
    （附於偵查卷第5頁），其搜索過程並無違法，所取得之上
    開證據自具有證據能力，故上開程序上之抗辯，殊不足取，
    合先敘明。
貳、實體部分：
    一、訊據上訴人即被告乙○○固不否認警方於93年7月4日22
        時20分許，在雲林縣斗六市○○路535號湖水岸休閒旅
        館702號房內，查扣海洛因11包、安非他命12包、鏟管1
        支、電子秤1台為其所有，惟辯稱：扣案之海洛因及安
        非他命是伊供自己要施用的，電子秤是用來控制施用毒
        品的量，另在楊植舜身上扣案之30包海洛因並非被告所
        有，伊並無販賣第1級、第2級毒品之犯行等語。
    二、經查：
        （一）警方於楊植舜身上所查獲之海洛因30包，確為被
              告所有，被告於警訊時已坦承：「警方於93年7
              月4日22時20分許，在雲林縣斗六市○○路535號
              湖水岸休閒旅館櫃檯查獲楊植舜身上持有毒品，
              是我交給楊植舜的沒錯，是海洛因30小包」，證
              人楊植舜於偵查中亦結證供稱：「毒品是從我穿
              的褲子左邊口袋拿出來的」、「是乙○○告訴我
              把東西 (指毒品)帶回去我的家放」、「真的是
              乙○○交給我的」、「他叫我先帶回去放在我家
              ，他們如果有需要再拿來給他們」（詳偵查卷第
              20頁至第24頁），證人即當取締之員警林益生、
              吳吉和於偵查及原審時，均結證供稱：先查到楊
              植舜帶第1級海洛因，據楊植舜指稱毒品係其
              姪子乙○○所有，並帶往去702號房搜查（詳偵
              查卷第39頁、第40頁、原審卷2第197頁至第203
              頁），而楊植舜於偵查中亦結證供稱：「毒品是
              從我穿的褲子左邊口袋拿出來的」、「是乙○○
              告訴我把東西 (指毒品)帶回去我的家放」、「
              真的是乙○○交給我的」、「他叫我先帶回去放
              在我家，他們如果有需要再拿來給他們」（詳偵
              查卷第20頁至第24頁），參以被告自稱楊植舜看
              伊從小長大，是伊父親朋友，故以叔侄相稱，足
              證被告與楊植舜之關係，甚為親密，毫無仇怨，
              楊植舜殊無誤陷之必要，故被告所辯在楊植舜身
              上所查獲之海洛因30包非伊所有一節，顯不足取
              。
        （二）被告確於93年6月下旬至同年7月3日分別在雲林
              縣斗六市○○路86號10樓之2及雲林縣斗六市○○路535號「湖水岸休閒旅館」內，販賣第1級毒
              品海洛因予甲○○、丁○○，並販賣第2級毒品
              予甲○○等情，業據證人甲○○於警訊時供稱：
              「我認識乙○○，沒有仇恨」、「我有向乙○○
              購買安非他命及海洛因毒品，共購買二次」，並
              於偵查中供稱：確曾向乙○○購買安非他命及海
              洛因毒品，警訊所供屬實，並無強暴、脅迫（詳
              偵查卷第58頁、第118頁），於原審審理時亦明
              確指證曾向被告乙○○購買第1級毒品海洛因無
              誤（詳原審卷第95頁），本院審理時亦供證確曾
              向被告乙○○購買毒品施用無誤（詳本院94年10
              月20日筆錄)。另證人丁○○於偵查中稱：「我
              認識乙○○有半年了，我有向乙○○買過海洛因
              毒品」、「我從認識他起連續一個禮拜，每天都
              跟他買，每次買一千元，都給現金」（詳偵查卷
              第111頁、第112頁)，另證人蘇佩琳於偵查及原
              審審理時均於具結後明確證稱：其認識乙○○，
              在大樓及「湖水岸休閒旅館」內均親眼看到被告
              乙○○用秤子秤毒品重量，再用夾鏈袋裝起來交
              給買的人及看到有人拿錢給被告（詳偵查卷第10
              4頁至第106頁、原審卷第160頁)，復有扣案之海
              洛因41包、安非他命12包、電子秤1台、鏟管1支
              可證。再甲○○之尿液經送雲林縣衛生局煙毒尿
              液檢驗成績書、長榮大學毒物研究中心檢驗結果
              ，均分別有嗎啡、甲基安非他命陽性反應，此有
              臺灣雲林地方法院93年度訴字第556號判決影本
              附卷可按 (附於原審卷第106頁)益證甲○○有施
              用海洛因、安非他命之惡習，且其與被告復無仇
              怨，亦無設詞誣陷被告之必要，其上開證詞堪以
              採信。
        （三）在楊植舜身上查扣之海洛因30包及在湖水岸休閒
              旅館702號乙○○房內查扣之海洛因11包、安非
              他命12包，經送法務部調查局及國防部憲兵司令
              部刑事鑑識中心鑑定結果，確認含有海洛因及安
              非他命成分，此有法務部調查局93年9月7日調科
              壹字第160002341號、000000000號及國防部憲兵
              司令部刑事鑑識中心93年9月2日 (93)宇鑑字第
              11488號鑑定通知書在卷可參（附於偵查卷第60
              頁、第61頁、原審卷2第19頁）。
        （四）至證人甲○○嗣於原審雖改稱：係打電話給「阿
              鴻」買的，「阿鴻」說東西在被告那邊叫我把錢
              交給被告，「阿鴻」姓名不知道云云，於本院審
              理時始則供稱是向被告購買，嗣又稱向「阿鴻」
              購買，但在被告處取貨，惟與前述之明確供證情
              節不符，且又不知「阿鴻」之真實姓名、年籍，
              所述顯不足取，至丁○○於原審亦翻異前供改稱
              未向被告購買毒品，惟其於偵查中除明確供證外
              ，並於12張相片中，指認被告之相片無誤，事後
              空言翻供，亦難採信，彼等於原審之翻供，均不
              能為被告有利之證明，並予敘明。
        （五）綜上所述，被告販賣予甲○○之第2級毒品安非
              他命數額為一萬五千元，第1級毒品海洛因數額
              為二千元，販賣予丁○○第1級毒品海洛因為八
              千元之犯行，甚為明確 ，所辯楊植舜身上扣案
              之30包海洛非伊所有，亦無販賣第1級毒品予王
              司鈐、丁○○及販賣第2級毒品予甲○○云云，
              均屬卸責之詞，不足採信，犯行應可認定。
    三、按販賣毒品係違法行為，非可公然為之，亦無公定之價
        格，無論包裝方式，均可任意分裝增減份量。每次買賣
        之價差，亦隨時依雙方資力、關係之深淺、需求之數量
        、來源是否充裕、販賣者是否渴求資金、查緝是否嚴緊
        、購買者被查獲時供述購買對象之風險評估等，異其標
        準，非可一概而論。販賣之利得除經坦承及價量俱臻明
        確外，委難察得實情。且近年來政府為杜絕毒品之氾濫
        ，對於查緝施用及販賣毒品之工作，無不嚴加執行，非
        法販賣海洛因、安非他命，又為違反法禁之重罪，經警
        查緝甚嚴。又本件查獲之海洛因30包（淨重4.62公克，
        純度9.47 %，純質淨重0.44公克）；海洛因11包（淨重
        1.93公克，純度為19.29 %，純質淨重為0.37公克）；
        安非他命12包（淨重26.0177公克，取樣0.7763公克已
        鑑析用罄，驗餘淨重25.2414公克），被告若係供自己
        施用，衡情為減少毒品於分裝過程中所產生之耗損，實
        無須事先將上開毒品分裝多袋，且上開海洛因之純度亦
        顯過低，若被告供自己施用，何以至愚購買純度如此低
        之海洛因，足徵上開毒品係被告用以販賣牟利。況被告
        與甲○○、丁○○間，既非至親，又無故舊關係，則若
        無利可圖，被告何須甘冒被查獲之風險出售海洛因、安
        非他命予甲○○；出售海洛因予丁○○。且被告為警查
        獲時係住宿在湖水岸休閒旅館，於原審法院訊問時亦供
        承：沒有工作等語（詳原審卷1第15頁），若無豐厚之
        收入，如何支付住宿、生活所需及本身施用毒品費用，
        是被告前揭販賣毒品海洛因、安非他命，顯有營利之意
        圖甚明。
   四、按海洛因、安非他命分屬毒品危害防制條例第2條第2項
       第1款、第2款所定之第1級、第2級毒品，被告予以販賣
       ，核其所為係犯毒品危害防制條例第4條第1項、第2項之
       販賣第1級、第2級毒品罪，其持有第1級毒品海洛因、第
       2級毒品安非他命之低度行為，為販賣之高度行為所吸收
       ，均不另論處，被告先後多次販賣第1級毒品之犯行，時
       間緊接，犯罪構成要件相同，顯係基於概括犯意反覆為
       之，應依連續犯規定以一罪論，除法定本刑為死刑、無
       期徒刑，依法不得加重外，有期徒刑部分依法加重其刑
       。被告所犯販賣第1級、第2級毒品二罪間，犯意個別，
       行為互殊，應予分論併罰。查獲之海洛因11包（淨重1.9
       3公克）、海洛因30包（淨重4.62公克，另案扣押於臺灣
       雲林地方法院94年度六簡字第11號楊植舜違反毒品危害
       防制條例案件）、安非他命12包（驗餘淨重25.2414公克
       ），鏟管1支亦殘留有海洛因成分，顯難加以析離，均應
       依毒品危害防制條例第18條第1項前段規定，諭知沒收銷
       燬。又上開海洛因外包裝袋41個、安非他命外包裝袋12
       個，有防止毒品裸露、逸出及潮濕之功用，並便於攜帶
       ，為被告所有，分別供販賣第1級毒品海洛因、第2級毒
       品安非他命使用之物，另扣案之電子秤1台，亦為被告所
       有，供販賣第1級毒品海洛因及第2級毒品安非他命使用
       之物，應依毒品危害防制條例第19條第1項規定宣告沒收
       。再被告販賣第1級毒品海洛因所得之財物10,000元、販
       賣第2級毒品安非他命所得之財物15,000元，應依毒品危
       害防制條例第19條第1項規定沒收，如全部或一部不能沒
       收時，以其財產抵償之。至於扣案之吸食器1組，雖為被
       告所有，惟並無積極證據足以證明係被告供上開犯罪所
       用之物，爰不宣告沒收，附此敘明。
    五、原審審理結果，認被告之罪證明確，適用毒品危害防制
        條例第4條第1項、第4條第2項、第18條第1項前段、第1
        9條第1項，刑法第11條前段、第56條、第51條第5款、
        第59條，並審酌被告前於92年間因詐欺案件，經本院判
        處有期徒刑3月，緩刑2年，並於92年12月15日確定，此
        有台灣高等法院被告前案紀錄表1份在卷可參，其於緩
        刑期間，猶未悛悔，再犯本罪，且其年輕力壯，四肢健
        全，竟不思循正途賺取金錢，反意圖牟取暴利，販賣海
        洛因、安非他命予他人，戕害國人健康，復於犯罪後不
        知悔改，否認犯行，態度不佳等一切情狀，本應從重量
        刑，惟念其年青識淺，販賣對象僅二人，數量亦不多，
        所生危害有限，若均處以毒品危害防制條例第4條第1項
        之法定刑死刑或無期徒刑、同條例第4條第2項之法定刑
        無期徒刑或7年以上有期徒刑，尚屬過苛，顯屬情輕法
        重，故認被告之犯罪情狀尚堪憫恕，分別依刑法第59條
        規定，均酌量減輕其刑，分別量處連續販賣第壹級毒品
        部分，處有期徒刑柒年陸月，販賣第貳級毒品，處有期
        徒刑參年拾月，並定其應執行有期徒刑拾壹年，扣案之
        海洛因肆拾壹包（合計淨重陸點伍伍公克）、安非他命
        拾貳包（驗餘淨重貳伍點貳肆壹肆公克）、鏟管壹支、
        前開海洛因外包裝袋肆拾壹個、安非他命外包裝袋拾貳
        個、電子秤壹台均依法宣告沒收銷燬或沒收，販賣第壹
        級毒品所得財物新臺幣壹萬元、販賣第貳級毒品所得財
        物新臺幣壹萬伍仟元均沒收之，如全部或一部不能沒收
        時，以其財產抵償之，認事用法俱無不合，量刑亦稱妥
        適，被告上訴意旨否認犯罪，空言指摘原判決不當，並
        無可取，為無理由，應予駁回。
參、據上論斷，應依刑事訴訟法第368條，判決如主文。
本案經檢察官丙○○到庭執行職務。
中　　華　　民　　國　　94　　年　　10　　月　　27　　日
                  刑事第五庭   審判長法　官 楊 明 章
                                     法　官 吳 森 豐
                                     法　官 戴 勝 利
以上正本證明與原本無異。
如不服本判決，應於收受本判決後十日內向本院提出上訴書狀。
其未敘述上訴理由者並得於提起上訴後十日內向本院補提理由書
狀（均須按他造當事人之人數附繕本）「切勿逕送上級法院」。
　　　　　　　　　　　　　　　　　　 書記官 李  珍 鳳
中　　華　　民　　國　　94　　年　　10　　月　　27　　日
附錄：本判決論罪科刑法條：
毒品危害防制條例第4條：製造、運輸、販賣第1級毒品者，處死
                       刑或無期徒刑；處無期徒刑者，得併
                       科新臺幣一千萬元以下罰金。
                       製造、運輸、販賣第2 級毒品者，處
                       無期徒刑或7年以上有期徒刑，得併科
                       新臺幣七百萬元以下罰金。
                       製造、運輸、販賣第3級毒品者，處5
                       年以上有期徒刑，得併科新臺幣五
                       百萬 元以下罰金。
                       製造、運輸、販賣第4級毒品者，處3
                       年以上10年以下有期徒刑，得併科新
                       臺幣三百萬元以下罰金。
                       製造、運輸、販賣專供製造或施用毒
                       品之器具者，處1年以上7年以下有期
                       徒刑，得併科新臺幣一百萬元以下罰
                       金。
                       前5項之未遂犯罰之。
